# 长期股权投资的帐务处理

提问人：jin1long2 时间：2015-01-14 20:18:22
某企业长期股权投资账上是这样列示的，借：长期股权投资-a公司 1000000000 元，贷：资本公积-其他资本公积 000000000 元。除了不能用其他资本公积之外，还涉嫌虚假出资，请问现在不要求验资了，这种情况应该如何处理？

回答人：chenyiwei
是否需要验资只是法律程序上的不同，对出资的实质要求总体上未变。因此目前虚假出资仍需承担法律责任，要求补足出资。